臺灣臺中地方法院刑事判決　　　　　　　　　　　　九十一年度訴字第一四六四號
　　公　訴　人　臺灣臺中地方法院檢察署檢察官
　　被　　　告　甲○○
右列被告因毒品危害防制條例案件，經檢察官提起公訴（九十一年度毒偵字第一五四
一號），本院判決如左：
    主  文
甲○○施用第一級毒品，處有期徒刑陸月，如易科罰金，以參佰元折算壹日；又連續
施用第二級毒品，處有期徒刑伍月，如易科罰金，以參佰元折算壹日。應執行有期徒
刑拾月，如易科罰金，以參佰元折算壹日。
    事  實
一、甲○○前曾於民國八十九年間，因施用毒品案件，經送觀察、勒戒後，認無繼續
    施用毒品傾向，由臺灣高雄少年法院於八十九年三月八日，以八十九年度少調字
    第二六三號為不付審理之裁定確定，又於九十年間，因施用毒品案件，經送觀察
    、勒戒後，認有繼續施用毒品傾向，由前開法院裁定將其送強制戒治，期間，因
    戒治情況良好，該院並於九十年八月二十日裁定停止戒治，並付保護管束，甲○
    ○於同年月二十七日出所。詎仍不知悔改，復基於施用第一級毒品海洛因之犯意
    ，於九十一年一月二十三日或其前五日內某時，在高雄縣不詳地點，以不詳方式
    ，施用海洛因一次；又另行基於施用第二級毒品安非他命之概括犯意，自九十年
    十月間某日起至九十一年一月二十三日或其前四日內某時止，先後在高雄縣大樹
    鄉龍目村公廁內及高雄縣不詳地點，以將安非他命置於電燈泡內，下以火燒烤吸
    食其煙霧之方式，施用安非他命多次。嗣經警於九十一年一月二十三日上午十時
    許，在高雄縣大樹鄉○○路七八號查獲甲○○，經採尿送驗呈現嗎啡及甲基安非
    他命均陽性反應，而得知上情（甲○○於保護管束期間內因施用毒品案件，經同
    法院於九十年十一月三十日，以九十年度少調字第一八八號裁定撤銷停止戒治，
    所餘期間令入戒治處所施以強制戒治）。
二、案經高雄縣警察局仁武分局報請臺灣高雄地方法院檢察署呈請台灣高等法院檢察
    署，令轉臺灣臺中地方法院檢察署檢察官偵查起訴。
    理  由
一、訊據被告甲○○固坦承自九十年十月間某日起至九十一年一月二十三日之前一星
    期（即九十一年一月十六日左右）止有施用第二級毒品安非他命之事實不諱，惟
    矢口否認有其餘施用第二級毒品安非他命及施用第一級毒品海洛因之犯行，辯稱
    ：伊從未施用海洛因，可能於查獲前一星期左右有服用感冒藥物及感冒藥水緣故
    ，且伊記得最後一次施用安非他命時間為查獲前一星期左右云云。惟查，查獲當
    日採集被告尿液送驗結果，確實呈現嗎啡及甲基安非他命均陽性反應，有高雄縣
    政府衛生局煙毒尿液檢驗成績書一紙附卷可稽；而查初次吸食或施打煙毒及麻藥
    者，經人體代謝作用於八小時之內，即有約百分之八十之量排出，二十四小時之
    後，續有約剩餘量之百分之九十再排出，七十二小時之後仍有殘餘微量排出，吸
    食或施打者個人體質不同，其排出時間亦會有所差異，尤其成癮者，其於吸食後
    一百二十小時內所採之尿液，配合較具公信力之儀器（如氣相質譜儀），仍可能
    被檢測出，海洛因係由嗎啡經化學合成之半人工合成品，其藥（毒）性倍於嗎啡
    ，其施打或吸食後經人體代謝作用而分解成藥（毒）性較低之嗎啡，而於尿液中
    被檢測出，故吸食或施打海洛因或嗎啡在尿液中均以嗎啡型態被檢測出，有憲兵
    司令部八十年三月二十五日（八０）鑑驗字第０九九九號函文一紙附卷可稽；而
    查甲基安非他命經口服投與後約百分之七十於二十四小時內自尿中排出，約百分
    之九十於九十六小時內自尿中排出，由於目前國內尿液中甲基安非他命之檢驗僅
    為鑑定其是否呈陽性反應，尚未定其含量，且甲基安非他命成分之檢出與其投與
    方式、投與量、個人體質、採尿時間與檢測儀器之精密度等諸多因素有關，因此
    僅憑尿液中呈安非他命陽性反應，並無法確實推算吸食時間距採集時間之長短，
    惟依上述資料推斷，最長可能不會超過四日，此有行政院衛生署藥物食品檢驗局
    函文一紙可明；果被告未吸用海洛因及安非他命，何以自尿液中檢出嗎啡及甲基
    安非他命均陽性反應，足徵被告前開辯解要無可採，被告確實有於九十一年一月
    二十三日查獲當日或其前五日內某時施用海洛因，且其最後一次施用安非他命時
    間為九十一年一月二十三日或其前四日內某時之犯行，至堪認定。又被告直承九
    十一年一月二十三日被查獲前一星期人均在高雄縣住處，足見被告施用海洛因及
    最後一次施用安非他命地點亦在高雄縣某處，附此敘明。又被告前曾於八十九年
    間，因施用毒品案件，經送觀察、勒戒後，認無繼續施用毒品傾向，由臺灣高雄
    少年法院於八十九年三月八日，以八十九年度少調字第二六三號為不付審理之裁
    定確定，又於九十年間，因施用毒品案件，經送觀察、勒戒後，認有繼續施用毒
    品傾向，由前開法院裁定將其送強制戒治，期間，因戒治情況良好，該院並於九
    十年八月二十日裁定停止戒治，並付保護管束，甲○○於同年月二十七日出所，
    於保護管束期間再犯本案，有前開不付審理裁定書、撤銷停止戒治裁定書及台灣
    高等法院被告全國前案紀錄表一紙附卷可參，被告三犯施用毒品案件，且係於年
    滿十八歲後所犯（公訴人誤繕為被告犯本案時業已成年），應接受刑罰制裁。本
    件事證明確，被告犯行洵堪認定。
二、核被告所為，係犯毒品危害防制條例第十條第一項、第二項之施用第一級、第二
    級毒品罪。至被告持有第一級、第二級毒品之低度行為，為施用第一級、第二級
    毒品之高度行為所吸收，均不另論罪。被告先後多次施用第二級毒品之犯行，時
    間緊接，手段相同，所犯構成要件復相同，顯係基於概括犯意反覆為之，為連續
    犯，依刑法第五十六條規定以一罪論，並依法加重其刑。被告所犯前開二罪，犯
    意個別，行為互異，應予分論併罰。爰審酌被告於少年時期業已接受二次觀察、
    勒戒之犯行，並強制戒治，於停止戒治付保護管束期間三犯本案，顯然依賴毒品
    甚深，惟考以其智識程度、動機、方法、手段、吸用時間長短，及犯後尚能坦承
    大部分犯行，態度良好等一切情狀，分別量處如主文所示之刑，並均諭知易科罰
    金之折算標準，及定其應執行刑與諭知易科罰金之折算標準。
三、公訴人雖未就被告自九十年十月間某日起至九十一年一月二十三日回溯四日內某
    時止施用第二級毒品安非他命之犯行提起公訴（起訴書記載之該次除外），然此
    部分犯行與已起訴事實具有連續犯之裁判上一罪關係，基於審判不可分之法理，
    本院自得一併審理，併予敘明。
據上論斷，應依刑事訴訟法第二百九十九條第一項前段，毒品危害防制條例第十條第
一項、第二項、第二十條第三項前段，刑法第十一條前段、第五十六條、第四十一條
第一項前段、第二項、第五十一條第五款，罰金罰鍰提高標準條例第二條，判決如主
文。
中      華      民      國      九十一      年      七      月    三十  日
                                        法  官  賴妙雲
右正本證明與原本無異。
如不服本判決，應於送達後十日內向本院提出上訴狀 （須附繕本） ，上訴於台灣高等
法院台中分院。
    書記官
中      華      民      國      九十一      年      八      月    五    日
附錄論罪科刑法條：
毒品危害防制條例第十條：
施用第一級毒品者，處六月以上五年以下有期徒刑。
施用第二級毒品者，處三年以下有期徒刑。
